# 请教陈版基金的对外投资分类问题

提问人：milifish 时间：2019-11-17 06:30:13
产业投资基金，其合伙协议中约定合伙目的是投资优质企业，并通过整合，价值提升后实现上市退出，实现投资收益。合伙企业的经营年限仅有 10 年，且不能延长。
请问这种基金公司对外形成的投资，在新金融工具准则下是否只能指定为以公允价值计量且其变动计入当期损益的金融资产，什么情况下能其投资仍能划分为以公允价值计量且期变动计入其他综合收益？

回答人：chenyiwei
这类基金一般属于投资性主体，故其对外投资一般是作为以公允价值计量且其变动计入损益的金融资产（不论对被投资公司有无控制、共同控制或重大影响），指定为 “以公允价值计量且期变动计入其他综合收益” 与其设立目的等不符。